【裁判字號】    94,簡上,148
【裁判日期】    950227
【裁判案由】    傷害
【裁判全文】
臺灣嘉義地方法院刑事判決             94年度簡上字第148號
上訴人即被告  乙○○
上列上訴人因傷害案件，不服中華民國94年6月30日本院嘉義簡
易庭93年度嘉簡字第891號第一審判決（臺灣嘉義地方法院檢察
署檢察官聲請簡易判決處刑案號93年度偵字第4766號），提起上
訴，本院管轄之第二審合議庭判決如下：
    主  文
上訴駁回。
乙○○緩刑貳年。
    事  實
一、乙○○於民國93年7月13日下午10時30分許，在嘉義市○區
    ○○路2段461號前與丙○○因故發生爭執，竟基於傷害人之
    犯意，夥同真實姓名年籍不詳之成年男子4至5名，分持拐杖
    鎖聯手毆打丙○○，致丙○○受有下唇部挫傷皮下瘀血、頭
    後部挫傷皮上腫、左上臂部挫傷皮下腫、左下腿部挫傷皮下
    瘀血、頸部被勒之傷痕等傷害。
二、案經丙○○訴由嘉義市警察局第一分局報請台灣嘉義地方法
    院檢察署檢察官偵查起訴。
    理  由
一、認定犯罪事實所憑之証據及理由：
    訊據上訴人乙○○固不否認曾與告訴人丙○○發生爭執，然
    矢口否認有何前揭犯行，辯稱：並未毆打告訴人。惟前揭犯
    罪事實，業據告訴人指訴甚詳，且有證人丙○○、甲○○之
    證詞可參，復有通聯紀錄及遠傳電信股份有限公司遠傳業服
    字第09302317號函可証，此外本院將本案送請法務部調查局
    測謊結果，亦認為上訴人對於未找人毆打被害人之問題呈現
    說謊之反應，此有法務部調查局94年11月21日調科南字第
    09400488160號測謊報告書附卷可稽，足認被告於前揭時地
    毆打被害人丙○○之事實，應堪信為真實，被告之傷害犯行
    應堪認定。
二、論罪科刑之理由：
(一)核上訴人乙○○所為，係犯刑法第277條第1項傷害罪。被告
    與姓名年籍不詳之成年男子4至5人，就上開犯行有犯意聯絡
    及行為分擔，均為共同正犯。
(二)原審依上述事証，適用前開法條，並審酌上訴人乙○○之犯
    罪情狀，量處乙○○共同傷害人之身體，處有期徒刑6月，
    如易科罰金，以300元折算1日。經核原審認定事實及適用法
    律均無不合，量刑亦屬妥適，上訴人指摘原審認事用法尚有
    違誤等情，並無理由，應予駁回。
(三)查上訴人前受有期徒刑以上刑之宣告，執行完畢後5年以內
    未曾受有期徒刑以上刑之宣告，有台灣高等法院被告前案紀
    錄表1份附卷可查，且業與告訴人達成和解，有和解筆錄可
    資參照，上訴人經此偵審教訓，應知警惕諒無再犯之虞，本
    院認所宣告之刑，以暫不執行為適當，併諭知緩刑2年，以
    勵自新。
三、適用法律依據：
    刑事訴訟法第455條之1第1項、第3項、第368條，刑法第74
    條第2款。
本案經檢察官侯德人到庭執行職務
中    華    民    國    95    年    2      月    27   日
                   刑事第二庭  審判長  法  官 夏 金 郎
                                       法  官 洪 嘉 蘭
                                       法  官 黃 義 成
右正本證明與原本無異。
本件不得上訴。
中    華    民    國    95    年    2      月    27   日
                                       書記官 侯 麗 茹
附錄論罪科刑法條全文：
刑法第277條第1項：
傷害人之身體或健康者，處3年以下有期徒刑、拘役或1000元以
下罰金。


司法院資訊處製作；財團法人民間司法改革基金會備份。
